臺灣高等法院臺南分院刑事判決　　　　100年度上易字第108號
上　訴　人
即　被　告　呂英文
選任辯護人　楊漢東律師（扶助律師）
上列上訴人因恐嚇取財案件，不服臺灣嘉義地方法院99年度易字
第850 號中華民國99年12月30日第一審判決（起訴案號：臺灣嘉
義地方法院檢察署99年度偵字第2184號），提起上訴，本院判決
如下：
    主  文
原判決撤銷。
呂英文幫助意圖為自己不法之所有，以恐嚇使人將本人之物交付
，處有期徒刑陸月，如易科罰金，以新臺幣壹仟元折算壹日。
    事  實
一、呂英文明知申辦金融機構帳戶使用乃個人理財之事，無正當
    理由徵求他人提供金融機構帳戶者，極易利用該等帳戶為與
    財產有關之犯罪工具，且有預見金融機構帳戶提供他人使用
    將幫助他人實施恐嚇取財犯罪，惟仍基於縱有人以其金融機
    構帳戶實施恐嚇取財犯罪亦不違背其本意之幫助犯意，於98
    年6月9日至23日間某日，在不詳地點，以不詳方式，將其在
    91年1 月24日向嘉義縣中埔鄉農會（下稱中埔鄉農會）申辦
    之帳號00000000000000號帳戶之存摺、提款卡及密碼交付予
    真實姓名年籍不詳之成年人士所屬或其他犯罪集團成員使用
    。上揭犯罪集團成員意圖為自己不法之所有，從事攔截捕捉
    賽鴿，並向捕得賽鴿之飼主恐嚇待交付一定財物後始行釋放
    賽鴿之不法行為（即俗稱之「擄鴿勒贖」犯罪集團），其等
    先竊得王正宗、楊榮男等鴿主所飼養之賽鴿，再依各該賽鴿
    腳環上鴿主之聯絡電話號碼，撥打鴿主之電話向鴿主恫嚇稱
    欲取得賽鴿，應匯入指定之金額至呂英文之前開中埔鄉農會
    帳戶，始得取回賽鴿，而於(一)98年6 月23日前某時，前開擄
    鴿勒贖集團某成員撥打電話，向與王正宗共同飼養賽鴿之吳
    先生恫稱賽鴿遭擄獲，須匯款始能取回等語，致王正宗與吳
    先生心生畏懼，王正宗遂於98年6 月23日依指示匯款新臺幣
    （下同）10,000元至呂英文之上開中埔鄉農會帳戶；(二)98年
    6 月24日12時18分許，又以相同方式恐嚇楊榮男，並要求楊
    榮男依指示匯款30,000元至前開呂英文帳戶，惟經楊榮男懇
    求後，該集團成員同意由楊榮男匯款10,000元後將擄獲之賽
    鴿放回，楊榮男乃於同日下午15時10分許至臺南縣新市鄉農
    會匯款1 元至呂英文上開中埔鄉農會帳戶，惟因呂英文於同
    日15時25分結清並取消該帳戶，致楊榮男無法將1 元款項匯
    入，致該集團未取得贖款而未得逞。嗣經楊榮男於98年6 月
    24日15時51分向改制前臺南縣警察局善化分局新市分駐所報
    案，而循線查獲上情。
二、案經臺南縣警察局善化分局報請臺灣臺南地方法院檢察署呈
    請臺灣高等法院臺南分院檢察署核轉臺灣嘉義地方法院檢察
    署檢察官偵查起訴。
    理  由
甲、程序方面（證據能力部分）：
    按被告以外之人於審判外陳述，雖不符刑事訴訟法第159 條
    之1至之4之規定，而經當事人於審判程序同意作為證據，法
    院審酌該言詞陳述或書面陳述作成時情況，認為適當者，亦
    得為證據；當事人、代理人或辯護人於法院調查證據時，知
    有同法第159條第1項不得為證據之情形，而未於言詞辯論終
    結前聲明異議者，視為有前項之同意，同法第159條之5定有
    明文。本件被告及辯護人對於檢察官所舉所有書面證據及原
    審提示證據之證據能力，已於本院審理時表明均同意列為證
    據（見本院卷第39頁背面至42頁），本院審酌該等供述證據
    之取得過程並無瑕疵，與本件待證事實間復具有相當之關聯
    性，自得採為證據。
乙、實體方面：
一、訊據被告呂英文對於曾向嘉義縣中埔鄉農會申辦帳號000000
    00000000號帳戶，且被害人王正宗有匯款至上開帳戶之事實
    不爭執（見本院卷第42頁），惟矢口否認有何幫助恐嚇取財
    之犯行，辯稱：伊上開帳戶之存摺、金融卡等遺失，伊曾去
    農會凍結帳戶，對於擄鴿勒贖之事情，伊不知情，亦不知道
    犯罪集團使用其上開帳戶及存摺云云。經查：
  (一)前開中埔鄉農會00000000000000號帳戶確係被告於91年1 月
    24日辦理開戶，業據被告是認在卷，且有中埔鄉農會客戶基
    本資料新開戶申請單、被告身分證影本及該帳戶客戶往來交
    易明細表各乙件在卷足憑（見警卷第8頁至第9頁、98年度偵
    字第15800號卷〔下稱Ａ卷〕第12頁、第29頁至第38頁；99
    年度偵字第2184號卷〔下稱Ｂ卷〕第6頁至第7頁）。又據證
    人即被害人王正宗於原審準備程序中陳述其與友人共同飼養
    之賽鴿，遭犯罪集團擄獲，且吳先生接獲恫嚇電話要求其等
    匯款10,000元，始能贖回賽鴿，其等聞言後心生畏懼，遂於
    98年6 月23日共同至郵局依指示匯款至指定之帳戶（即被告
    前開中埔鄉農會帳戶），匯款完成後，賽鴿即遭釋放等語明
    確（見原審卷第28頁）；復以證人即被害人楊榮男亦於98年
    6 月24日中午12時18分接獲擄鴿勒贖集團電話恫嚇必須匯款
    30,000元，始能贖回所飼養之賽鴿，經證人楊榮男要求後，
    對方同意匯款10,000元後可取回賽鴿，證人楊榮男因擔憂無
    法取回賽鴿遂先行匯款1 元至指定之帳戶，因呂英文已於同
    日15時25分結清並取消該帳戶，致楊榮男無法將1 元款項匯
    入，楊榮男並因賽鴿仍未飛回鴿舍，迅即至臺南縣新市分駐
    所報案等情，業據證人楊榮男迭於警詢及偵查中證述綦詳（
    見警卷第5頁至第6頁、Ａ卷第51至52頁）；並有上開證人之
    新市鄉農會匯款委託書（匯款人：楊榮男）、公共電話查詢
    、通聯調閱查詢單、臺南縣警察局善化分局新市分駐所受理
    詐騙帳戶通報警示簡便格式表、該所受理刑事案件報案三聯
    單、金融機構聯防機制通報單、內政部警政署反詐騙案件紀
    錄表、證人王正宗客戶基本資料查詢、台南縣麻豆鎮農會匯
    款委託書（匯款人王正宗）各乙件在卷可佐（見警卷第10頁
    至第10-6頁、第11頁至第14頁、Ｂ卷第11頁至第12頁）及有
    嘉義縣中埔鄉農會100年5月19日中信字第1000001892號函及
    所附之結清銷戶申請書可稽（見本院卷第59、60頁），輔以
    前開被告歷史交易明細資料所示，98年6月23日確有一筆100
    00元之款項匯入，核與證人王正宗供述：「對方要求一萬元
    的贖金，鴿子才會還回來，帳戶跟戶名是對方在電話裡面跟
    吳先生說的，．．．我匯款過去後，他們就把鴿子還回來了
    。」等情（見原審卷第28頁），足認上開證人分別將遭恐嚇
    欲贖回賽鴿之贖金匯入被告前開中埔鄉農會帳戶，而該帳戶
    確係擄鴿勒贖犯罪集團成員所使用之事實。
  (二)被告雖以前開情詞置辯，然查：
    1.被告所有之上開帳戶於98年6月23日除被害人王正宗於98
      年6月23日匯入之10000元外，陸續有8000、7000及5000元
      三筆存款存入，同日並以ATM分20006元及9006元二筆提領
      後，帳戶僅餘988 元，有客戶往來交易明細表可稽（見Ａ
      卷第38頁）；本件被害人王正宗及楊榮男遭恐嚇後，被告
      旋於98年6月24日下午3時25分至嘉義縣中埔鄉農會以不繼
      續使用該帳戶，結清全部金額30158 元，提領現金後銷戶
      （見原審卷第47頁、本院卷第59- 60頁），苟被告辯稱係
      因提款卡及存摺遺失，98年6 月23日之存提款紀錄係遭人
      冒用，且其自承於98年6 月24日帳戶中之存款僅約一、兩
      百元一節屬實（見本院卷第68頁背面），則98年6 月24日
      結清帳戶時，其帳戶金額為30158 元，與其原有存款一、
      二百元，有相當大差異，被告亦自承「我看到錢一直匯款
      進來，我自己就去把帳戶凍結了」（見原審卷第25頁），
      則被告見自己帳戶「一直匯款進來」之異常狀況，為何未
      因此起疑，而查明該帳戶不明款項匯入之真相，反而不動
      聲色，將款項提領一空，並將帳戶結清銷戶？又被告辯稱
      其將密碼寫在提款卡上，因而遭人冒領云云，惟被告前曾
      多次遺失提款卡（見Ａ卷第12至27頁），衡情當會更加謹
      慎，豈有仍將密碼書寫於提款卡上方便他人盜用？足見被
      告辯稱98年6 月23日存提款紀錄係帳戶遭人冒用云云，並
      無可採。
    2.被告雖辯稱：伊有填寫結清銷戶申請書，惟農會小姐電話
      通知，因系爭帳戶已列為警示帳戶，農會小姐說餘額3015
      8 元匯回給被害人，故伊未領得30158元，然被告於98年6
      月24日係本人親自辦理掛失（結清帳戶），農會確無電話
      聯絡被告等情，有嘉義縣中埔鄉農會98年11月25日中信字
      第0980004621號函可稽（見Ａ卷第4 頁），是以在被告於
      98年6 月24日15時25分結清上開帳戶以前，該帳戶並無列
      為警示帳戶之情事（按本件係於98年6 月24日15時51分新
      市分駐所始受理詐騙帳戶通報警示，詳警卷第11頁），被
      告辯稱農會小姐電話通知，因系爭帳戶已列為警示帳戶一
      節，應係子虛，從而，其據以辯稱：農會小姐說餘額3015
      8元匯回給被害人，故伊未領得30158元云云，亦無可採。
    3.被告於98年8 月20日警詢時稱：伊將該帳號的儲金簿、金
      融卡、連同金融卡密碼放在機車置物箱內，約在98年6 月
      底某日，中埔鄉農會職員電話通知該帳號有多筆金額匯入
      ，伊去置物箱查看，才發現存摺、金融卡連同密碼遭竊。
      當日就到農會辦理掛失，但沒有報案（見警卷第2 頁至第
      3 頁）；另於偵查中則辯稱：伊將存摺、提款卡放置於機
      車置物箱，是在台南縣白河某市場工作地點發現不見，於
      發現存摺遺失當天即親往嘉義縣中埔鄉農會辦理掛失，去
      掛失時帳戶內已無存款，其在財團法人天主教聖馬爾定醫
      院（下稱聖馬爾定醫院）住院期間都會使用上開帳戶，因
      此會有保險金匯入云云（見Ａ卷第41頁至第44頁、Ｂ卷第
      70頁至第71頁）。惟被告就其前開中埔鄉農會帳戶之存摺
      、提款卡如何發現遺失之親身經歷事項，竟為「中埔鄉農
      會職員電話通知該帳號有多筆金額匯入，伊去置物箱查看
      ，才發現遭竊」與「（自行）在台南縣白河某市場工作地
      點發現不見」及其辦理掛失帳戶內究係「有多筆金額匯入
      」或「帳戶內已無存款」各節，竟為前後不一之供述，其
      所辯是否屬實已非無疑。
    4.被告辯稱：上開帳戶係其因為常常住院請領保險金給付，
      除了保險之用，這個帳戶沒有在使用云云（見原審卷第25
      頁），查被告於98年2月4日至同年月9日、98年2月24日至
      同年3月3日、98年4月6日至同年月13日、98年5 月13日至
      同年月15日、99年6月1日至同年月4 日均有住院紀錄等情
      ，固有聖馬爾定醫院99年10月8 日（99）惠醫字第1246號
      函暨病歷影本乙份存卷可佐（見Ｂ卷第74頁至第78頁），
      然互核上開帳戶之客戶往來交易明細表內容觀之，該帳戶
      自97年12月4日迄98年5月19日間均無存提款紀錄（見Ａ卷
      第37至38頁），則被告於98年2月4日至同年月9日、98年2
      月24日至同年3月3日、98年4月6日至同年月13日、98年5
      月13日至同年月15日住院期間自無被告所稱之「保險金匯
      入」及「請領保險金」之情事。是以被告前揭所辯：上開
      帳戶係作為請領保險之用乙節，顯屬子虛，要無可採。
    5.再查，被告前開中埔鄉農會帳戶於98年6月9日在ATM 提領
      現金8000元後，結餘僅存150元，而由被告臨櫃存入850元
      後，復以ATM 方式提領千元整數現金，至結餘為零元乙節
      ，復為被告自承在卷，並有被告前開中埔鄉農會帳戶之客
      戶往來明細表足稽（見原審卷第50頁、Ａ卷第38頁），顯
      然被告蓄意將上開帳戶內屬於自己所有之款項提領用罊後
      ，始提供他人使用。考其上述同日存款迅即以提款機提領
      現金之動機，一方面係於自己所有帳戶之提款卡、密碼脫
      離自己管領而交予他人存提款項使用前之措施，另方面則
      係測試存提領功能正常之舉措。又被告於98年6月9日將前
      開帳戶內存款提領一空後，自98年6 月23日開始迄同年月
      24日被告辦理銷戶結清止，該帳戶先後存入多達19筆匯款
      ，多達114,200元，而迄98年6月24日該帳戶結清時，仍有
      30158元之款項，有結清銷戶申請書可稽（見本院卷第60
      頁），且被告於該存摺、提款卡及密碼脫離持有後，均未
      採取掛失等積極手段謀求補救；又被告就該帳戶之使用，
      亦有三次更換提款卡、掛失補摺之情形，此有中埔鄉農會
      提出之金融卡申請書暨約定書、金融卡領取憑條暨啟用登
      錄申請書、單摺掛失止付申請暨新單摺補領書、金融卡作
      廢原卡及密碼申請書、印鑑掛失暨更換印鑑申請書等文件
      在卷可按（見Ａ卷第12頁至第27頁），是以於發現自己所
      有之帳戶、提款卡及密碼遺失之後續處理程序，對於被告
      而言並非陌生，若如被告所稱，此次亦係遺失存摺及提款
      卡，何以事後被告未如從前辦理更換提款卡、掛失補摺，
      卻前往金融機構，將餘額一空，並銷除帳戶？合理推論即
      係上開帳戶之存摺、提款卡及密碼並非違反被告己意而脫
      離被告持有，係被告自願同意且係在98年6月9日迄同年月
      23日間提供予上開擄鴿贖集團所使用，堪以認定。
    6.按財產犯罪之主要目的在取得財物，擄鴿勒贖集團於對不
      特定多數人恐嚇取財時，除有逃避追緝之需求外，更須確
      保能夠順利提領詐得之贓款，而時下財產犯罪集團成員收
      購取得人頭帳戶之常見手法，彼等利用部分民眾需款孔急
      或貪圖小利之心理因素，藉由登報或隨機搭訕招攬方式獲
      取存摺、提款卡及密碼之情形甚為常見，執行上亦無重大
      困難，而原帳戶所有人既係出於自願提供帳戶供彼等犯罪
      使用，事後自行凍結帳戶、變更密碼或申請將原提款卡作
      廢並補發新卡之可能性較低；相對而言，如該存摺、提款
      卡及密碼係以盜贓方式取得，則該詐欺犯罪集團成員自須
      承擔原帳戶所有人隨時報警或求助金融機構應變處理之危
      險，進而使其費心詐騙之款項入帳後，面臨無法領出之窘
      境。是以財產犯罪集團成員果真確有使用人頭帳戶之必要
      ，大可透過其他管道平和取得並安心使用，根本毋庸竊取
      或利用拾得之被告所使用帳戶之存摺、提款卡，徒增日後
      作為恐嚇取財得款匯入帳戶時無從提領甚或遭警查獲之風
      險。則被告所辯：前揭帳戶存摺、提款卡係因遺失，伊不
      知為何成為恐嚇取財之犯罪工具云云，顯已悖於事理。準
      此，被告所有之前開中埔鄉農會帳戶之提款卡、提款卡密
      碼，應係經被告同意交予恐嚇取財集團成員使用等情應可
      認定。
  (三)末查，金融機構帳戶之申請甚為簡易方便，如係基於正當用
    途而有使用帳戶之必要，通常需用人得以自己名義申請辦理
    即可，本無借用他人帳戶掩飾資金流向之必要。倘該名取得
    帳戶之人非將被告提供之金融機構帳戶作為犯罪所得存提進
    出及其他不法用途，豈須向被告收取提款卡、密碼供己使用
    ？又被告率將自己所有金融機構帳戶交予他人使用，衡之常
    情，如此乖離常態之交易行為，就一般具有相當社會經驗之
    人而言，當可輕易預見該人取得提款卡係供作非法使用。再
    者，蒐集他人金融機構帳戶作為被害人匯入款項之交易媒介
    ，用以隱匿真正犯罪者身分及資金流向之犯罪模式，多係用
    於財產犯罪，此乃一般使用人頭帳戶常見之非法利用類型，
    復經大眾傳播媒體再三披露，依被告之社會經歷背景亦無從
    諉為不知，則被告提供之金融機構帳戶嗣經他人用於詐欺取
    財之不法用途，此種犯罪手法仍未逸脫於被告幫助他人犯罪
    意思之外，即屬被告所預見。而被告提供金融機構帳戶在先
    ，縱已得悉可能作為上開犯罪用途，卻又容任該項犯罪行為
    之繼續實現，毫無積極取回前揭物品或其他主觀上認為不致
    發生該項犯罪結果之確信，足徵前揭犯罪行為自仍不違其本
    意，被告應具有幫助他人恐嚇取財犯罪之間接故意，殆無疑
    義。
  (四)綜上所述，本件事證已臻明確，被告如事實欄所載犯行洵堪
    認定，應予依法論科。
二、論罪科刑之理由：
  (一)按刑法上之幫助犯，係對於犯罪與正犯有共同之認識，而以
    幫助之意思，對於正犯資以助力，而未參與實施犯罪之行為
    者而言（最高法院75年度台上字第1509號、88年度台上字第
    1270號判決參照）。是以如未參與實施犯罪構成要件之行為
    ，而係出於幫助之意思提供助力，即屬幫助犯，而非共同正
    犯。本件被告基於幫助恐嚇取財之犯意，提供上開中埔鄉農
    會帳戶相關資料與真實姓名年籍不詳之成年人士及其所屬或
    其他犯罪集團，作為其後對被害人實施恐嚇取財行為之用，
    致使被害人心生畏懼，因而各自匯款至被告所提供之上開銀
    行帳戶內，是被告所為係參與恐嚇取財罪構成要件以外之行
    為，且在無證據證明被告係以正犯而非以幫助犯之犯意參與
    犯罪之情形下，應認其所為係幫助犯而非正犯行為。
  (二)核被告所為，係犯刑法第30條第1項、第346條第1 項之幫助
    恐嚇取財罪，及第30條第1項、第346條第3項、第1項之幫助
    恐嚇取財未遂罪，並應依刑法第30條第2 項規定按正犯之刑
    減輕之。而被告以一幫助詐欺行為，幫助正犯詐欺被害人2
    人財物，而侵害2 人財產法益，其中被害人王正宗確依指示
    匯款10,000元進入前開帳戶，另被害人楊榮男於98年6月24
    日下午欲匯款1 元入上開帳戶，因該帳戶已為被告結清全部
    款項而銷戶而無法匯入，致擄鴿勒贖集團恐嚇取財未遂，為
    一行為觸犯數罪名之想像競合犯，應依刑法第55條規定，從
    一重之幫助恐嚇取財既遂罪論處。
  (三)被告前曾於98年5 月27日經臺灣嘉義地方法院以98年度簡上
    字第101號判處有期期徒六月確定，並於99年6月17日易科罰
    金執行完畢，有臺灣高等法院被告前案紀錄表可稽。則被告
    於98年6月間犯本罪，係在99年6月17日執行完畢前所犯，自
    不構成累犯，公訴人認被告應成立累犯，顯有違誤。
三、撤銷原審判決之理由：
  (一)原審對於被害人楊榮男於98年6月24日下午匯款1元入被告上
    開帳戶，於事實欄一(二)敘明：「楊榮男至臺南縣新市農會匯
    款1 元至呂英文上開中埔鄉農會帳戶，因賽鴿仍未返回鴿舍
    ，旋即報警處理，致該集團未取得贖款而未得逞。」（見原
    審判決書第2 頁），復於理由欄二(一)認「證人楊榮男因擔憂
    無法取回賽鴿遂先行匯款1 元至指定之帳戶加以測試，而賽
    鴿仍未飛回鴿舍，其迅即至臺南縣新市派出所報案等情」（
    見原審判決書第3 頁），又於理由欄四論罪科刑之法律適用
    (一)記載「另被害人楊榮男為凍結犯罪集團所使用之被告所有
    前開帳戶，僅匯款1 元而無法匯入，致擄鴿勒贖集團恐嚇取
    財未遂」（見原審判決書第8 頁），則原審對於1.楊榮男匯
    款究有無成功匯1 元至被告上開帳戶，先是以「因賽鴿仍未
    返回鴿舍，旋即報警處理，致該集團未取得贖款而未得逞」
    、復以「證人楊榮男因擔憂無法取回賽鴿遂先行匯款1 元至
    指定之帳戶加以測試」、「被害人楊榮男為凍結犯罪集團所
    使用之被告所有前開帳戶，僅匯款1 元而無法匯入」而為不
    一之認定；2.又對於楊榮男匯款1 元之動機究係為「測試」
    ，或為「贖回賽鴿」之事實，亦有前後相異之認定，原審認
    定事實，前後矛盾，即有未洽。
  (二)公訴人於起訴書認被告前因竊盜案件，業經執行完畢，本件
    應構成累犯一節，顯有誤會，已如上述，原審對被告未構成
    累犯部分，並未說明，亦有疏漏。被告上訴意旨否認犯罪，
    固無理由，惟原判決既有上開可議之處，應由本院撤銷改判
    ，以期適法。
四、本院審酌被告於此詐欺、恐嚇取財集團犯案猖獗，利用人頭
    帳戶存提贓款之事迭有所聞之際，仍將其所開立之上開帳戶
    存摺、提款卡及密碼等物提供予上開擄鴿勒贖集團使用，容
    任彼等使用上開帳戶一再遂行犯罪，雖被告並非最終之獲利
    者，惟所為已實際造成如被害人之財產損害，並使國家機關
    追查上開擄鴿勒贖集團成員或各該被害人尋求救濟均趨於困
    難，降低上開擄鴿勒贖集團為警查獲及遭追償不法所得之風
    險，助長社會上恐嚇取財盛行之歪風，危害治安甚鉅，犯罪
    情節非輕，又犯後一再矢口否認犯行，迄未與任何被害人達
    成民事和解、賠償其等所受損害，而被害人王正宗於準備程
    序表示其所有之賽鴿業已返還，不予追究等語，另被害人楊
    榮男亦具狀表明願意無條件和解乙節，分別有原審準備程序
    筆錄及99年11月26日陳報狀各乙件在卷足憑（見原審卷第21
    頁、第28頁），兼衡被告國中畢業之智識程度，自承已婚，
    育有1名7歲之幼子，由其照顧，母親年已64歲，父親過世，
    其妻於新竹工作，目前從事板模工作，日薪約1,400元，有1
    名胞兄因販毒案件入監服刑，胞妹業已出嫁等家庭生活狀況
    等一切情狀，量處有期陡刑六月，併諭知易科罰金之折算標
    準，以資懲儆。
據上論結，應依刑事訴訟法第369條第1項前段、第364條、第299
條第1項前段，刑法第30條第1項、第2項、第346條第1項、第3項
、第55條前段、第41條第1項前段，刑法施行法第1條之1第1項、
第2項前段，判決如主文。
本案經檢察官許美女到庭執行職務。
中    華    民    國   100    年    6     月    9     日
                  刑事第六庭    審判長法  官  董武全
                                      法  官  林英志
                                      法  官  孫玉文
以上正本證明與原本無異。
不得上訴。
                                      書記官  王薇潔
中    華    民    國   100    年    6     月    9     日
附錄法條：
中華民國刑法第346條
（恐嚇取財得利罪）
意圖為自己或第三人不法之所有，以恐嚇使人將本人或第三人之
物交付者，處6月以上5年以下有期徒刑，得併科1 千元以下罰金
。
以前項方法得財產上不法之利益，或使第三人得之者，亦同。
前二項之未遂犯罰之。